臺灣士林地方法院交通事件裁定　　　　　94年度交聲字第54號
原處分機關　臺北市交通事件裁決所
異　議　人　甲○○
即受處分人
上列受處分人因違反道路交通管理處罰條例案件，對於臺北市交
通事件裁決所於民國93年12月27日所為之處分（原處分案號：北
市裁3 字第裁22-ACU621354號），聲明異議，本院裁定如下：
    主  文
異議駁回。
    理  由
一、按道路交通管理處罰條例第53條規定，汽車駕駛人，行經有
    燈光號誌管制之交岔路口闖紅燈者，處新台幣（下同）1800
    元以上5400元以下罰鍰，並依同法第63條第1 項第3 款之規
    定記違規點數3 點。
二、原處分意旨略以：異議人即受處分人甲○○於民國93年11月
    11月6 日9 時55分許，駕駛車號7C-5735 號自小客車，在臺
    北市○○路○ 段，經臺北市政府警察局內湖分局攔停舉發「
    紅燈右轉」之違規，依道路交通管理處罰條例第53條之規定
    裁處罰鍰2700元，並依同條例第63條第1項第3款之規定記違
    規點數3點。
三、聲明異議意旨略以：異議人於93年11月6 日上午9 時50分左
    右，駕駛車號7C-5735 號自小客車，行經內湖區○○○○路
    131 巷口時，前方號誌為綠燈，遂減速右轉成功路4 段，直
    行一段距離約20餘公尺後竟遭警攔停，伊以為在查贓車而靠
    邊停車，伊問警員何事，警員一言不發開始開罰單，且因伊
    未帶老花眼鏡，不知為何被舉發，返家後始知被舉發「闖紅
    燈」，至感不平。伊駕車已有25年以上經驗，因年事已高，
    在市區駕車從未超過時速50公里，轉彎時更慢，已成習慣，
    親友均稱伊為模範駕駛，迄今未有交通違規紀錄。本件係警
    察攔檢，並無照片供參，當時天候尚佳，伊看到交通號誌變
    化亦顯較員警正確（取締地點離路口號誌較遠），伊向來守
    法且慢行，除非客觀上已明顯違規紅燈右轉（對向車正綠燈
    ，有兩向車同時出現可比對判斷），為確保人民權益，應考
    慮駕駛人駕駛情形及雙方現場位置再推斷員警有無誤判，爰
    依法聲明異議，請求撤銷原處分云云。
四、經查：異議人即受處分人甲○○於上開時間，駕駛車號7C-
    5735號自小客車，行經臺北市○○區○○街（聲明異議狀誤
    載為大湖山莊路）131 巷口，紅燈右轉成功路4 段之違規事
    實，有臺北市政府警察局北市警交大字第ACU621354 號舉發
    違反道路交通管理事件通知單1 紙在卷可稽。異議人辯稱伊
    已有25年以上駕駛經驗，從未違規，伊行經大湖街131 巷口
    時，看到前方號誌為綠燈始減速右轉成功路4 段，不可能看
    錯號誌，直行約20餘公尺後竟遭警攔停，且亦無照片供參云
    云。惟證人即舉發警員陳登海具結證稱：「（問：巷子口有
    紅綠燈嗎？）有，只要成功路是綠燈，巷子口就是紅燈，我
    發現異議人右轉出來，我有告訴異議人你紅燈右轉，請她拿
    出行照及駕照，並請她在舉發單上簽名。（問：巷子右轉到
    成功路上是否只有異議人一輛車？）是。（問：你與異議人
    說違規右轉時，異議人有何表示？）異議人很訝異，我就請
    她出示行照及駕照，異議人好像有說不好意思，我沒有注意
    的話。」、「（問：大湖街131 巷的交通號誌是否有紅燈可
    右轉的號誌？）沒有，只有單純的紅燈及綠燈而已。」、「
    （處理交通事件有多久？）已經有8 年了。」等語明確（見
    本院94年2 月15日訊問筆錄），證人陳登海警員處理交通事
    件已8 年，具有相當經驗，所述異議人違規情節甚為詳盡，
    佐以證人舉發當時所拍攝MP3 經本院當庭勘驗結果觀之，證
    人攔停地點係在臺北市○○路○ 段中華電信之電信箱旁，由
    該處可看到大湖街131 巷口，成功路上之號誌也清楚可見，
    由錄影畫面中的燈號顯示，當成功路4 段的號誌是綠燈時，
    大湖街131 巷口應該是紅燈，核與證人證詞相符，足證上開
    所言均係親身目睹經歷之事實，要非憑空杜撰。次查，大湖
    街131 巷口僅有紅燈與綠燈2 種燈號，並無紅燈可右轉之號
    誌，雖異議人一再表示伊有多年駕車經驗，從未有違規紀錄
    ，為一模範駕駛，然警方與其素無仇怨，其於本院所為之證
    詞復受具結程序及偽證罪之擔保，實無故意設詞誣陷異議人
    之動機與必要，異議人既未能提出證據以資證明其確無違規
    行為，僅空言辯稱並無紅燈右轉之違規行為，尚難認其辯解
    為可採。且異議人紅燈右轉屬動態行為，事出突然，苛求舉
    發員警須拍照存證，為不可能之事，是異議人所執本案未有
    採證照片之辯，亦無足採。本件事證明確，其違規行為堪以
    認定。從而本件違規員警依法舉發，並由原處分機關援引首
    揭規定，裁處異議人罰鍰2700元，並記違規3 點，並無不當
    ，本件異議為無理由，應予駁回。
五、據上論斷，應依道路交通案件處理辦法第19條，裁定如主文
    。
中　　華　　民　　國　　94　　年　　3 　　月　　21　　日
                      交通法庭法  官  高雅敏
以上正本證明與原本無異。
如不服本裁定，應於送達後5日內向本院提出抗告狀。
                              書記官  丁梅芬
中　　華　　民　　國　　94　　年　　3 　　月　　21　　日
